【裁判字號】    95,上易,351
【裁判日期】    950816
【裁判案由】    竊盜
【裁判全文】
臺灣高等法院高雄分院刑事判決         95年度上易字第351號
上  訴  人
即  被  告  丙○○
                    （現另案於臺灣屏東監獄竹田分監）
上列上訴人因竊盜案件，不服臺灣屏東地方法院94年度易字第68
0 號中華民國95年3 月30日第一審判決（起訴案號：臺灣屏東地
方法院檢察署94年度速偵字第141 號；移送併辦案號：同署94年
度偵字第27902 號、95年度偵字第1117號），提起上訴，本院判
決如下：
    主  文
原判決撤銷。
丙○○連續竊盜，累犯，處有期徒刑壹年。
    事  實
一、丙○○前因竊盜罪及違反毒品危害防制條例案件，分別經原
    審法院及臺灣高雄地方法院各判處有期徒刑8 月、1 年、3
    月、6 月確定，嗣經裁定應執行有期徒刑2 年2 月，於92年
    2 月17日入監執行，已於94年7 月17日縮刑期滿未經撤銷假
    釋而執行完畢，竟不知悔改，又基於意圖為自己不法所有之
    竊盜概括犯意，假購物之名，先後於附表所示之時、地，連
    續在乙○○、丁○○、蕭泰採、甲○○等人所經營之商店內
    ，趁店家不注意之際，徒手竊取如附表所示之菸、酒等財物
    。
二、案經屏東縣警察局里港分局報告臺灣屏東地方法院檢察署檢
    察官偵查起訴，暨黃峻騰、丁○○、蕭泰採訴由高雄縣政府
    警察局旗山分局報告臺灣高雄地方法院檢察署檢察官偵查移
    送併辦。
    理  由
一、本件上訴人即被告丙○○（下稱被告）所犯係死刑、無期徒
    刑、最輕本刑為3 年以上有期徒刑以外之罪，被告於本院審
    理時就被訴事實為有罪之陳述，經審判長告知簡式審判程序
    之旨，並聽取當事人之意見後，當庭諭知進行簡式審判程序
    。
二、前揭犯罪事實，業據被告坦承不諱，核與告訴人黃峻騰、丁○○、蕭泰採及被害人乙○○於警詢時之指述相符，並有贓
    物認領保管單、照片8 幀在卷可稽，被告丙○○之自白堪認
    與事實相符。事證明確，被告犯行足堪認定。
三、核被告所為，均係犯刑法第320 條第1 項普通竊盜罪。其多
    次犯行間，時間緊接，手法相同，所犯構成要件相同，顯係
    基於概括犯意反覆為之，為連續犯，應依刑法第56條規定，
    論以一罪，並加重其刑（按被告行為後，刑法第56條連續犯
    之規定，業於94年1 月7 日修正公布刪除，並於95年7 月1
    日施行，則被告之犯行，因行為後新法業已刪除連續犯之規
    定，此刪除雖非犯罪構成要件之變更，但顯已影響行為人刑
    罰之法律效果，自屬法律有變更，依新法第2 條第1 項規定
    ，比較新、舊法結果，仍應適用較有利於被告之行為時法律
    即舊法論以連續犯，僅此敘明）。又被告所為如附表編號2
    、3 、4 所示竊盜部分（即臺灣高雄地方法院檢察署94年度
    偵字第27902 號、95年度偵字第1117號移送併辦意旨指述之
    犯罪事實），雖未經起訴，然此部分與起訴之犯罪事實既有
    連續犯之裁判上一罪關係，自為起訴效力所及，本院自得併
    予審判。另被告前因竊盜罪及違反毒品危害防制條例案件，
    分別經原審法院及臺灣高雄地方法院各判處有期徒刑8 月、
    1 年、3 月、6 月確定，嗣經裁定應執行有期徒刑2 年2 月
    ，於92 年2月17日入監執行，已於94年7 月17日縮刑期滿未
    經撤銷假釋而執行完畢，有臺灣高等法院被告前案紀錄表附
    卷可稽，茲於五年以內再故意犯本件有期徒刑以上之罪，不
    論依修正前之刑法第47條，或修正後之刑法第47條第1 項之
    規定，均構成累犯，對被告而言並無有利或不利之情形，自
    不生新舊法比較之問題，應逕依修正前之刑法第47條，論以
    累犯，並遞加重其刑。
四、原審據以論處被告罪刑，固非無見。惟查：原判決事實欄僅
    泛稱被告自94年11月21日下午1 時40分許起，至94年12月25
    日晚間6 時10分許止，假購物為名，連續至屏東縣里港鄉及
    高雄縣美濃鎮、旗山鎮一帶，竊取財物云云，而漏未將附表
    所示各次犯行於事實中予以引用，致使原判決僅從事實欄之
    記載實無從具體認定其各次犯罪之時、地及所竊取之財物，
    已有未合；況原判決附表二編號3 犯罪行為及標的欄中亦漏
    載遭竊取之玉泉清酒之瓶數，同屬不當。被告上訴意旨指摘
    原判決諭知保安處分不當，非無理由，自應由本院將原判決
    撤銷改判。審酌被告前有多次竊盜前科，已如前述，此次犯
    罪均以佯稱購物之方式，向超商、雜貨商店竊取陳列販售之
    商品，其所用手段及所造成之損害尚非嚴重，及其犯罪後尚
    知坦認犯行，態度尚可，被害人遭竊財物並均已經發還，所
    受損害已獲填補等一切情狀，量處如主文所示之刑。
據上論結，應依刑事訴訟法第369 條第1 項前段、第364 條、第
299 條第1 項前段，刑法第320 條第1 項、第2 條第1 項前段、
修正前刑法第56條、第47條，修正前罰金罰鍰提高標準條例第1
條前段，判決如主文。
本案經檢察官姜麗儒到庭執行職務。
中    華    民    國    95    年    8     月    16    日
                  刑事第七庭    審判長法  官   莊飛宗
                                      法  官   曾逸誠
                                      法  官   黃三友
以上正本證明與原本無異。
不得上訴。
中    華    民    國    95    年    8     月    17    日
                                      書記官   黃玉珠
附表：
┌─┬──────┬──────┬──────────┬───┬──────────────┬──────┬───────────┐
│  │  犯罪時間  │  犯罪地點  │   犯罪行為及標的   │被害人│       查  獲  時  地       │  查獲贓物  │    偵  查  案  號    │
├─┼──────┼──────┼──────────┼───┼──────────────┼──────┼───────────┤
│  │94年11月21日│屏東縣里港鄉│假稱購物而徒手竊得該│乙○○│94年11月21日13時40分許，因持│香菸8 條    │94年度偵字第141 號    │
│1 │下午1 時40分│載興村載興路│址乙○○經營之雜貨店│      │有上開贓物騎機車行經屏東縣里│（已經被害人│                      │
│  │許          │14號之3     │內香菸8 條          │      │港鄉○○村○○路為警攔檢查獲│領回）      │                      │
├─┼──────┼──────┼──────────┼───┼──────────────┼──────┼───────────┤
│  │94年11月29日│高雄縣美濃鎮│假稱購物而徒手竊得該│丁○○│前開時地竊盜得手後步出店內之│高梁酒2 瓶  │臺灣高雄地方法院檢察署│
│  │上午10時許  │獅山里中華路│址丁○○經營之「佳來│      │際，為丁○○發現取回贓物；嗣│（已經被害人│94年偵字第27902號     │
│2 │            │55號        │超商」內高梁酒2 瓶  │      │94年11月29日10時30分許，在高│領回）      │（併案）              │
│  │            │            │                    │      │雄縣美濃鎮○○街○○道路土地│            │                      │
│  │            │            │                    │      │公廟前為警攔檢查獲          │            │                      │
├─┼──────┼──────┼──────────┼───┼──────────────┼──────┼───────────┤
│  │94年11月29日│高雄縣美濃鎮│假稱購物而徒手竊得該│蕭泰採│94年11月29日10時30分許，在高│玉泉清酒12瓶│臺灣高雄地方法院檢察署│
│3 │上午10時15分│龍肚里龍東街│址蕭泰採經營之「新明│      │雄縣美濃鎮○○街○○道路土地│（已經被害人│94年偵字第27902號     │
│  │許          │41號        │正商行」內玉泉清酒1 │      │公廟前為警攔檢查獲          │領回）      │（併案）              │
│  │            │            │箱（12瓶）          │      │                            │            │                      │
├─┼──────┼──────┼──────────┼───┼──────────────┼──────┼───────────┤
│  │94年12月25日│高雄縣旗山鎮│假稱購物而徒手竊得該│甲○○│前開時地竊盜得手後離去時，當│香菸50盒    │臺灣高雄地方法院檢察署│
│4 │晚間6 時10分│和平里義德街│址甲○○經營之「振商│      │場在店內為甲○○發現逮捕而查│（已經被害人│95年度偵字第1117號    │
│  │許          │25號        │雜貨店」內香菸50包  │      │獲                          │領回）      │（併案）              │
└─┴──────┴──────┴──────────┴───┴──────────────┴──────┴───────────┘
附錄本件判決論罪科刑法條：
刑法第320 條第1項
意圖為自己或第三人不法之所有，而竊取他人之動產者，為竊盜
罪，處5 年以下有期徒刑、拘役或500 元以下罰金。


司法院資訊處製作；財團法人民間司法改革基金會備份。
